【裁判字號】    90,上訴,176
【裁判日期】    900227
【裁判案由】    偽造文書等
【裁判全文】
臺灣高等法院臺南分院刑事判決          九十年度上訴字第一七六號 首股 Ｇ
      上  訴  人
      即  被  告  甲  ○  ○
右上訴人因偽造文書等案件，不服臺灣臺南地方法院八十九年度訴字第六七九號中華
民國八十九年十月十二日第一審判決（起訴案號：臺灣臺南地方法院檢察署八十九年
度偵緝字第三六五號），提起上訴，本院判決如左：
      主      文
上訴駁回。
      事      實
一、甲○○曾因詐欺罪案件，經臺灣臺南地方法院檢察署於民國（下同）八十八年二
    月三日以南檢萬己緝字第二六五號通緝中，詎其於八十八年四月一日向靳文謀應
    徵工作時，為掩飾其真實身分，竟基於行使偽造私文書之犯意，在員工履歷表上
    偽簽其弟「林博仁」之署押一枚及地址，再持該偽造之履歷表交予靳文謀而行使
    ，謊稱自己即是林博仁，足以生損害於林博仁之名譽及靳文謀對於員工管理之正
    確性。甲○○又另行起意，並基於為自己不法所有之意圖，於八十八年四月四日
    二十二時二十分許，駕駛其向姚俊文所借用之車牌號碼ＵＣ─００９６號之自小
    客車，至乙○○位於臺南縣玉井鄉三埔村一之六號之住處，侵入與乙○○上址住
    處有密不可分之整體關係之庭院，竊取乙○○所有放置於該庭院內之洗衣機一臺
    （價值約新臺幣一千元），得手後將該洗衣機置於前開車上欲離去之際，為乙○
    ○發現因而報警。甲○○於警員駕駛車牌號碼Ｊ３─２１５０號之警用巡邏車趕
    至現場時，在情急之下趁機溜至該巡邏車上並駕之逃逸，旋即將該巡邏車棄置於
    高雄縣杉林鄉○○村○○巷○○道路上，未幾為警尋獲該車，並於車上採得甲○
    ○之指紋，因而循線查悉上情。
二、案經臺南縣警察局玉井分局報請臺灣臺南地方法院檢察署檢察官偵查起訴。
      理      由
一、訊據被告甲○○對於右揭犯行坦承不諱，並經被害人林博仁於警訊時證稱：未曾
    至證人靳文謀處應徵工作等語綦詳，及被害人乙○○於警訊時陳稱失竊情節在卷
    ，且經證人靳文謀及姚俊文證述明確，且被告亦供承：「在應徵工作時有填履歷
    表，有寫我弟弟（林博仁）的名子，履歷表由公司收了」（見原審卷第四十四頁
    ），足見被告向靳文謀應徵工作時，確有在員工履歷表上偽簽其弟「林博仁」之
    名子，再持交靳文謀之事實，此外復有扣押物品暫行發還領受單二紙、警員報告
    書二份在卷足稽。而案發當時警員所駕駛至現場之巡邏車確為被告為逃避追緝因
    而開走，並為警自上開巡邏車上採得被告左中指指紋等情，亦有內政部警政署刑
    事警察局局紋字第四○一號指紋鑑定書一份在卷可按，亦見上情非虛。是本件事
    證明確，被告行使偽造私文書及竊盜之犯行均堪認定，自應論科。
二、核被告甲○○行使偽造私文書，足以生損害於被害人，所為係犯刑法第二百十六
    條、第二百十條之行使偽造私文書罪，被告偽造署押之行為屬偽造私文書之階段
    行為，其偽造私文書之低度行為亦為行使之高度行為所吸收，均不復另論；又被
    告係進入被害人乙○○所居住之上開住處庭院竊取洗衣機，而該庭院外有一道鐵
    門，而原先該鐵門係拴住等情，業據被害人乙○○於警訊時陳稱在卷，是以該庭
    院已與外界有所區隔，應認係屬被害人乙○○所居住處之一部分，而與乙○○之
    住處「具有整體之密不可分之關係」，被告既於夜間侵入該庭院，自已同時危害
    居住之安全，而應認已該當於夜間侵入住宅之情形，被告意圖為自己不法之所有
    ，於夜間侵入為被害人住宅整體一部份之庭院內竊盜，此部份核其所為，係犯刑
    法第三百二十一條第一項第一款之夜間侵入住宅竊盜罪（最高法院七十六年度台
    上字第二九七二號、二十九年度上字第一四０三號判例參照）。又被告所犯上開
    行使偽造私文書及竊盜二罪間，犯意各別，行為互殊，罪名不同，應予分論併罰
    。原審以被告罪證明確，因予適用刑法第二百十條、第二百十六條、第三百二十
    一條第一項第一款、第五十一條第五款、第二百十九條，並審酌被告犯罪之動機
    、目的、手段、所生危害、所竊得財物之價值、犯罪後態度等一切情狀，分別量
    處被告有期徒刑三月、七月，並定其應執行刑為有期徒刑九月，並將履歷表上之
    「林博仁」之署押一枚，依刑法第二百十九條之規定宣告沒收。及說明被告所偽
    造之上開履歷表一份，並未扣案，且因被告已持以行使而交予證人靳文謀收受，
    應認已非屬被告所有，不予宣告沒收。本院經核原判決認事用法，並無不合，量
    刑亦稱妥適。被告上訴意旨，指摘原判決量刑過重，然衡之被告冒用其弟林博仁
    之名應徵工作，雖尚未發生實際金錢等之損害，惟對於林博仁之名譽及靳文謀對
    於員工管理之正確性已生實質之損害，而夜間侵入住宅竊盜，雖所得不多，惟對
    社會治安之危害則甚大，加以被告於案發時開走到場之巡邏車逃逸，並參酌上情
    及其他情狀，原審就行使偽造私文書部份判處有期徒刑三月；而就夜間侵入住宅
    竊盜部份判處有期徒刑七月，並定其應執行刑為有期徒刑九月，量刑並未過苛，
    被告上訴意旨指摘原審量刑過重，為無理由，應予駁回。
據上論結，應依刑事訴訟法第三百六十八條，判決如主文。
本案經檢察官羅清溪到庭執行職務。
中    華    民    國      九十      年      二      月        廿七      日
                                  臺灣高等法院臺南分院刑事第四庭
          審判長法官  徐    財    福
                                            法官  宋    明    蒼
                                            法官  蔡    崇    義
右正本證明與原本無異。
行使偽造私文書部分得上訴如不服本判決，應於判決送達後十日內向本院提出上訴狀
，其未敘述理由者並應於提出上訴狀後十日內向本院補提理由書（應附繕本)。
竊盜部分不得上訴。
                                      法院書記官  李    育    儒
中    華    民    國      九十      年      三      月        二        日
附錄本案論罪科刑法條全文：
妨害兵役治罪條例第三條第五款：
役齡男子意圖避免徵兵處理，而有左列行為之一者，處五年以下有期徒刑：
五、居住處所，無故不申報，致未能辦理身家調查，徵兵檢查、抽籤或徵集者。
刑法第三百二十一條：
犯竊盜罪而有左列情形之一者，處六月以上五年以下有期徒刑：
一  於夜間侵入住宅或有人居住之建築物、船艦，或隱匿其內而犯之者。


司法院資訊處製作；財團法人民間司法改革基金會備份。
